【裁判字號】    95,簡上,301
【裁判日期】    951221
【裁判案由】    傷害
【裁判全文】
臺灣臺北地方法院刑事判決             95年度簡上字第301號
    上  訴  人  臺灣臺北地方法院檢察署檢察官
    被      告  甲○○
上列上訴人因被告傷害案件，不服本院九十五年度簡字第二五一
七號中華民國九十五年八月三十一日第一審刑事簡易判決（起訴
案號：九十四年度偵字第二一九八七號），提起上訴，本院管轄
之第二審合議庭受理後，經訊問被告為有罪之陳述，裁定改行簡
式審判程序，判決如下：
    主  文
上訴駁回。
    事實及理由
一、本件被告所犯為死刑、無期徒刑、最輕本刑為三年以上有期
    徒刑以外之罪，亦非屬高等法院管轄之第一審案件，其於本
    院合議庭第二審審理程序進行中，先就被訴事實均為有罪之
    陳述，經審判長當庭告知簡式審判程序之旨，並聽取檢察官
    之意見後，依刑事訴訟法第三百六十四條、第二百七十三條
    之一第一項、第二百七十三條之二等規定，裁定進行簡式審
    判程序，且不受同法第一百五十九條第一項、第一百六十一
    條之二、第一百六十一條之三、第一百六十三條之一及第一
    百六十四條至第一百七十條所規定證據能力認定及調查方式
    之限制；並得依同法第三百十條之二之準用同法第四百五十
    四條之規定製作略式判決書，依法僅需記載犯罪事實、證據
    名稱及應適用之法條，並得以簡略方式為之，如認定之犯罪
    事實、證據及應適用之法條，與檢察官聲請簡易判決處刑書
    或起訴書之記載相同者，得引用之，合先敘明。
二、本案經審理結果，認第一審判決之認事、用法及量刑均無不
    當，應予維持，爰引用第一審判決書記載之證據及理由（詳
    如附件）。
三、上訴意旨略以：被告自始即否認犯行，犯後態度不佳，且於
    告訴人住院期間並未主動關心告訴人之病情。又雖曾於原審
    準備程序中表示將賠償告訴人新臺幣（下同）五萬元之金額
    ，其後卻以種種理由拒不給付，致告訴人未曾獲得任何賠償
    ，而認原審僅判處被告有期徒刑三月，似嫌過輕，故依告訴
    人之請求上訴等語。惟按量刑之輕重及緩刑之宣告，係事實
    審法院得依職權自由裁量之事項，茍已斟酌刑法第五十七條
    各款所列情狀而未逾越法定刑度，則不得遽指為違法；又刑
    罰之量定屬法院自由裁量之職權行使，但仍應審酌刑法第五
    十七條所列各款事由及一切情狀，為酌量輕重之標準，並非
    漫無限制，在同一犯罪事實與情節，如別無其他加重或減輕
    之原因，下級法院量定之刑，亦無過重或失輕之不當情形，
    則上級法院對於下級法院之職權行使，原則上應予尊重（最
    高法院八十五年度臺上字第二四四六號判決意旨可資參照）
    。查：上訴意旨所指之各情，均經原審判決時予以審酌，且
    告訴人於本院二審準備程序時業稱：我對一審判決所處之刑
    度（有期徒刑三月）無意見，我不請求上訴等語無誤（見本
    院卷九十五年十一月二十三日準備程序筆錄），揆諸前揭說
    明，原審判決量刑既無違法、不當情形，其上訴即無理由，
    應予駁回。
據上論斷，應依刑事訴訟法第四百五十五條之一第一項、第三項
、第三百六十八條、第二百七十三條之一第一項，判決如主文。
本案經檢察官楊榮宗到庭執行職務。
中    華    民    國    95    年    12    月    21    日
                  刑事第十六庭  審判長法  官  蔡守訓
                                      法  官  吳定亞
                                      法  官  徐千惠
上正本證明與原本無異。
不得上訴。
                                      書記官  蕭承信
中    華    民    國    95    年    12    月    21    日
附件：（95年度簡字第2517號刑事簡易判決）


司法院資訊處製作；財團法人民間司法改革基金會備份。
